最高法院刑事判決            一○○年度台上字第四三七五號
上  訴  人  曹少軒
上列上訴人因違反槍砲彈藥刀械管制條例等罪案件，不服台灣高
等法院高雄分院中華民國一○○年六月七日第二審判決（一○○
年度上訴字第八六九號，起訴案號：台灣高雄地方法院檢察署九
十九年度偵字第二九八二一、三五七七八號），提起上訴，本院
判決如下：
    主  文
上訴駁回。
    理  由
按刑事訴訟法第三百七十七條規定，上訴於第三審法院，非以判
決違背法令為理由，不得為之。是提起第三審上訴，應以原判決
違背法令為理由，係屬法定要件。如果上訴理由書狀並未依據卷
內訴訟資料，具體指摘原判決不適用何種法則或如何適用不當，
或所指摘原判決違法情事，顯與法律規定得為第三審上訴理由之
違法情形，不相適合時，均應認其上訴為違背法律上之程式，予
以駁回。本件第一審判決依想像競合犯關係，從一重論處上訴人
曹少軒非法持有可發射子彈具有殺傷力之仿造霰彈槍罪刑，上訴
人不服，提起第二審上訴。原判決以其上訴書狀僅稱上訴人因一
時衝動，觸犯法網，事後深具悔意，主動繳交槍枝，態度良好，
第一審判決量刑及所定執行刑均未妥適等語，而未敘述具體之上
訴理由；因認其上訴不合法律上之程式，予以駁回，已於理由內
論敘綦詳。從形式上觀察，並無判決違背法令之情形存在。查不
服地方法院之第一審判決而上訴者，須提出上訴書狀；上訴書狀
應敘述具體理由，此為法定必備之程式。上訴書狀未敘述上訴理
由者，應於上訴期間屆滿後二十日內補提理由書於第一審法院，
逾期未補提者，第一審法院應定期間先命補正。倘上訴書狀已敘
述理由，但所敘述者並非具體理由，則屬上訴不合法律上之程式
，由第二審法院逕以判決駁回之，不生定期命補正之問題，此觀
刑事訴訟法第三百五十條、第三百六十一條、第三百六十二條及
第三百六十七條之規定自明。上訴人之第二審上訴書狀所述各節
，並未具體指摘或表明第一審判決有何足以影響判決本旨之不當
或違法，與刑事訴訟法第三百六十一條第二項所稱「具體理由」
，尚非相當。原審未命補正，逕行駁回其上訴，自無不合。上訴
意旨猶漫指原審未先定期命其補正為違法云云，不符第三審上訴
之法定要件。其關於此部分之上訴為違背法律上之程式，應予駁
回。再查原判決關於上訴人傷害及恐嚇危害安全部分，第一審判
決係依刑法第二百七十七條第一項、第三百零五條論處罪刑，核
屬刑事訴訟法第三百七十六條第一款之案件，既經第二審判決，
自不得上訴於第三審法院，上訴人猶提起上訴，於法不合，應併
駁回之。
據上論結，應依刑事訴訟法第三百九十五條前段，判決如主文。
中    華    民    國  一○○  年    八    月   十一   日
                      最高法院刑事第十一庭
                          審判長法官  陳  世  淙  
                                法官  陳  東  誥  
                                法官  何  菁  莪  
                                法官  施  俊  堯  
                                法官  洪  昌  宏  
本件正本證明與原本無異
                                      書  記  官  
中    華    民    國  一○○  年    八    月   十五   日
                                                      v